臺灣臺南地方法院刑事裁定
109年度訴字第1219號
公  訴  人  臺灣臺南地方檢察署檢察官
抗  告  人
即  被  告  林暉斌



上列被告因違反毒品危害防制條例案件，本院裁定如下：
    主  文
抗告駁回。
    理  由
一、抗告意旨略以：抗告人於民國109年10月16日因他案遭限制
    住居於臺南市○○區○○○街000巷00弄00號503室，本院於110年
    10月15日駁回109年度訴字第1219號上訴之裁定，未向上開
    地址送達，卻逕寄送抗告人之戶籍地即臺南市○○區○○路0段0
    00巷00號，因應受送達人未受理，現居民不允許黏貼送通知
    書，致不能辦理寄存送達，而以所在地不明，辦理公示送達
    ，並非適法，是難認為法院命補提上訴理由之通知已合法送
    達，故法院駁回上訴之裁定，自有違誤之處，故而提出抗告
    等語。
二、按抗告期間，除有特別規定外，為5日，自送達裁定後起算
    ；原審法院認為抗告不合法律上之程式或法律上不應准許，
    或其抗告權已經喪失者，應以裁定駁回之，刑事訴訟法第第
    406條前段及第408條第1項前段分別定有明文。次按於應送
    達處所不獲會晤應受送達人時，亦無受領文書之同居人或受
    僱人時，得將文書寄存送達地之自治或警察機關並作送達通
    知書，黏貼於應受送達人之住居所、事務所或營業所門首，
    以為送達；寄存送達，自寄存之日起，經10日發生效力；刑
    事訴訟法第62條準用民事訴訟法第138條第1項、第2項規定
    至明。又被告住、居所、事務所及所在地不明者，得為公示
    送達；公示送達應由書記官分別經法院或檢察長、首席檢察
    官或檢察官之許可，除將應送達之文書或其節本，張貼於法
    院牌示處外，並應以其繕本登載報紙，或以其他適當方法通
    知或公告之；前項送達，自最後登載報紙或通知公告之日起
    ，經30日發生效力，刑事訴訟法第59條第1款、第60條亦分
    別定有明文。
三、經查：
　㈠抗告人前因販賣第二級毒品案件，經本院於110年6月17日以1
    09年度訴字第1219號判決在案，並於110年7月5日送達其戶
    籍地即臺南市○○區○○路0段000巷00號，因未會晤本人，亦無
    受領文書之同居人或受僱人，故將文書寄存臺南市政府警察
    局第三分局安順派出所；而抗告人於110年7月26日已具狀向
    本院提起上訴，但未於上訴狀內敘述具體理由；是本院於11
    0年9月1日裁定命其於送達後5日內，提出具體上訴理由，該
    裁定亦於110年9月10日寄存臺南市政府警察局第三分局安順
    派出所等節，有上開判決書、裁定、收文資料查詢清單各1
    份、送達證書2紙及上訴狀暨其上本院收文章附卷可稽。然
    抗告人亦未於所定之期間內補提上訴理由，故經本院於110
    年10月1日以裁定駁回其上訴，並於110年10月15日寄送抗告
    人之上開戶籍地，卻因應受送達人未受理，現居民不允許黏
    貼送通知書，致不能辦理寄存送達，並經郵政單位註記「查
    無此人」，是其所在地不明，故依法辦理公示送達，且經臺
    南市安南區公所於110年11月1日張貼公示送達公告等節，有
    本院收文、收狀資料查詢清單、上開裁定、送達證書暨訴訟
    （行政）文書不能送達事由報告書、個人戶籍資料（完整姓
    名）查詢結果、本院公示送達裁定、公示送達證書、臺南市
    安南區公所簡便復文表各1份在卷可憑。
　㈡又抗告人之戶籍地係經審理程序時向其確認，抗告人知悉相
    關訴訟文件將寄送上開地址，其雖稱遭另案限制住居之地址
    ，但抗告人並無陳報法院，故本院於110年10月1日以裁定駁
    回其上訴，並於110年10月15日寄送抗告人之上開戶籍地，
    卻因應受送達人未受理，現居民不允許黏貼送通知書，致不
    能辦理寄存送達，並經郵政單位註記「查無此人」，是其所
    在地不明，故依法辦理公示送達，並無違誤。
　㈢抗告人之抗告期間，應自110年12月1日起算5日，至同年12月
    5日屆滿，上訴人乃竟遲至111年2月18日始具狀透過法務部○
    ○○○○○○收件而聲明抗告，有卷附抗告狀暨其上之收件戳章可
    憑，故抗告人之抗告顯已逾抗告期間。揆諸首開規定，其抗
    告已屬違背法律上之程式，且無從補正，自應予駁回。
四、據上論斷，應依刑事訴訟法第408條第1項前段，裁定如主文
    。
中　　華　　民　　國　　111 　年　　3 　　月　　21　　日
            刑事第十四庭  審判長法  官  劉怡孜
　　　　　　                    法  官  林岳葳
　　　　　　                    法  官  蕭雅毓
以上正本證明與原本無異。
如不服本裁定，應於裁定送達後5 日內向本院提出抗告狀。（須
附繕本）
                                書記官  李如茵
中　　華　　民　　國　　111 　年　　3 　　月　　21　　日